【裁判字號】    99,聲,68
【裁判日期】    990226
【裁判案由】    限期行使權利
【裁判全文】
臺灣臺東地方法院民事裁定                99年度聲字第68號
聲  請  人  中國信託商業銀行股份有限公司
法定代理人  乙○○○○
相  對  人  甲○○
上列聲請人為返還擔保金事件，聲請限期通知相對人行使權利，
本院裁定如下：
    主    文
相對人應於本裁定送達翌日起二十一日內，就其因本院九十八年
度裁全字第一三號假扣押執行事件所受損害，向聲請人行使權利
，並向本院提出為行使權利之證明。
聲請程序費用由相對人負擔。
    理  由
一、按訴訟終結後，法院依供擔保人之聲請，通知受擔保利益人
    於一定期間內行使權利並向法院為行使權利之證明而未證明
    者，法院應依供擔保人之聲請，以裁定命返還其提存物，民
    事訴訟法第104條第1項第3 款後段定有明文。前開規定，於
    其他依法令供訴訟上之擔保者準用之，並為同法第106 條所
    明定。次按民事訴訟法第104條第1項第2 款（現行條文為第
    3 款）所謂訴訟終結，在因假扣押或假處分所供擔保之場合
    ，因該擔保係為保障受擔保利益人因假扣押或假處分所受損
    害而設，倘執行法院已依假扣押或假處分裁定為假扣押或假
    處分之執行，則在供擔保人撤回假扣押或假處分之執行前，
    受擔保利益人所受損害仍可能繼續發生，損害額既尚未確定
    ，自難強令其行使權利，必待供擔保人已撤回假扣押或假處
    分之執行，始得謂為訴訟終結；最高法院87年度台抗字第23
    4號裁定意旨可資參照。
二、聲請意旨略以：聲請人前依本院98年度裁全字第13號假扣押
    裁定，以新臺幣（下同）34,000元為擔保金聲請假扣押執行
    ，並經本院98年度存字第29號提存在案。茲因訴訟已終結，
    並已聲請撤回上開假扣押裁定，爰依民事訴訟法第104條第1
    項第3 款後段之規定，聲請本院通知相對人於一定期間內行
    使權利，並為行使權利之證明，俾以取回擔保金等語。
三、經查：聲請人之上開主張，業據提出本院98年度存字第29號
    提存書、國庫存款收款書、本院98年度裁全聲字第17號裁定
    暨確定證明書等為證，經本院依職權調閱本院98年度裁全字
    第13號、98年度執全字第17號、98年度存字第29號、98年度
    裁全聲字第17等卷宗核閱無訛。從而，聲請人聲請通知相對
    人限期行使權利，核與前揭規定相符，自應准許。
四、依民事訴訟法第106條、第104條第1項第3款後段，裁定如主
    文。
中    華    民    國    99    年    2     月    26    日
                  民事庭        法  官  傅曉瑄
以上正本係照原本作成
如對本裁定抗告須於裁定送達後10日內向本院提出抗告狀，並應
繳納抗告裁判費新臺幣1,000元。
中    華    民    國    99    年    2     月    26    日
                                書記官  莊惠如

司法院資訊處製作；財團法人民間司法改革基金會備份。
